【裁判字號】    95,易,1583
【裁判日期】    951229
【裁判案由】    竊盜
【裁判全文】
臺灣臺北地方法院刑事判決              95年度易字第1583號
公  訴  人  臺灣臺北地方法院檢察署檢察官
被      告  甲○○
上列被告因竊盜案件，經檢察官提起公訴（九十五年度偵字第
四四一三號）及移送併案審理（臺灣板橋地方法院檢察署九十五
年度偵緝字第二五六七號），因被告就被訴事實為有罪之陳述，
本院合議庭裁定由受命法官獨任以簡式審判程序審理，判決如下
：
    主  文
甲○○連續毀越門扇竊盜，累犯，處有期徒刑壹年。
    事  實
一、甲○○前因違反麻醉藥品管理條例案件，經臺灣士林地方法
    院以八十六年度易緝字第七十五號判決判處有期徒刑八月確
    定，復因偽造文書及竊盜案件，經本院以八十六年度訴字第
    一九九０號判決分別判處有期徒刑四月及七月，應執行有期
    徒刑十月確定，嗣經本院裁定定應執行有期徒刑為一年五月
    確定，又因竊盜案件，經臺灣高等法院以八十八年度上易字
    第七三九號判決判處有期徒刑一年二月，並應於刑之執行前
    令入勞動場所強制工作三年確定，於九十三年六月二十一日
    執行完畢；另因竊盜案件，經本院以九十三年度簡字第二四
    六九號判決判處有期徒刑五月確定，於同年九月二十六日易
    科罰金執行完畢（均構成累犯）；再於九十四年間因竊盜案
    件，經本院於九十五年三月二日以九十四年度易字第七五四
    號判決判處有期徒刑一年確定，並應於刑之執行前，令入勞
    動場所強制工作三年。猶不知悔改，於前案九十四年九月二
    十日為警查獲後，復另行起意，並基於意圖為自己不法所有
    之概括犯意，先後於：（一）九十五年二月三日上午五時許
    ，趁丙○○所經營位於臺北縣永和市○○路○段一九三號「
    六三九牛肉場餐廳」未營業而無人在內且窗戶未上鎖之際，
    以腳踩機車方式攀爬該餐廳旁招牌，踰越屬於安全設備之該
    餐廳窗戶進入該餐廳內（無故侵入住宅部分未據告訴），徒
    手竊取收銀機內現金約新臺幣（下同）一萬元、洋酒十六瓶
    （價值約二萬多元），嗣經該餐廳員工黃勝雄報警處理，經
    鑑驗比對後發覺現場所留下之可疑指紋與甲○○之指紋特徵
    相符而查悉上情。（二）於同年月十日下午四時二十分許，
    至在臺北縣新店市○○路○段三四一巷一二○號四樓，徒手
    扳開破壞落地窗鐵門後踰越進入上址屋內（毀損及無故侵入
    住宅部分未據告訴），竊取屋主乙○○之女所有之項鍊一條
    、銀製胸針一個、手鍊一條、戒指一個、現金二千六百元等
    物得手後，適乙○○之姪子鄭莊照發現而報警處理，為警當
    場查獲。
二、案經乙○○訴由臺北縣警察局新店分局報告臺灣臺北地方法
    院檢察署檢察官偵查起訴，及臺北縣政府警察局永和分局報
    告臺灣板橋地方法院檢察署偵查移送併辦。
    理  由
一、上開事實，業據被告甲○○於警詢、偵查及本院審理時均坦
    承不諱（見臺灣臺北地方法院檢察署九十五年度偵字第四四
    一三號卷第十頁、第五十八、五十九頁，臺灣板橋地方法院
    檢署九十五年度偵緝字第二五六七號卷第二十七、二十八頁
    ；本院九十五年十二月十八日審判筆錄），核與被害人丙○
    ○及告訴人乙○○之指訴與證人黃勝雄、鄭莊照證述之情節
    相符（見同上九十五年度偵字第四四一三號卷第十二至十五
    頁，九十五年度偵字第一二四二七號卷第四至七頁、第四十
    五、四十六頁），並有贓物認領保管單、臺北縣政府警察局
    新店分局雙城派出所於案發現場所拍攝之照片及內政部警政
    署刑事警察局九十五年三月十四日刑紋字第○九五○○三六
    四八八號鑑驗書等在卷可稽，足認被告出於任意性之自白核
    與事實相符，應堪採信。本件事證明確，被告犯行洵堪認定
    ，應予依法論科。
二、按刑法第三百二十一條第一項第二款之「門扇」專指門戶而
    言，應指分隔住宅或建築物內外之間之出入口大門而言。而
    所謂「其他安全設備」，指門扇牆垣以外，依通常觀念足認
    防盜之一切設備而言，如電網、門鎖以及窗戶等（司法院七
    十三年廳刑一字第六○三號函之三十二參照），是被告先後
    以腳踩機車方式攀爬餐廳旁招牌，自該餐廳之窗戶進入該餐
    廳內及以徒手破壞落地窗鐵門後進入屋內等方式竊取被害人
    上開財物得逞，參照上揭函釋意旨，核其所為分別係犯刑法
    第三百二十一條第一項第二款踰越安全設備竊盜罪及同條項
    款之毀越門扇竊盜罪。又被告行為後，九十四年二月二日修
    正公布之刑法，於九十五年七月一日施行。按行為後法律有
    變更者，適用行為時之法律，但行為後之法律有利於行為人
    者，適用最有利於行為人之法律，現行刑法第二條第一項訂
    有明文。此條規定乃與刑法第一條罪刑法定主義契合，而貫
    徹法律禁止溯及既往原則，係規範行為後法律變更所生新舊
    法律比較適用之準據法，是刑法第二條本身雖經修正，但刑
    法第二條既屬適用法律之準據法，本身尚無比較新舊法之問
    題，應一律適用裁判時之現行刑法第二條規定以決定適用之
    刑罰法律。查九十五年七月一日修正施行前刑法第五十六條
    連續犯之規定業經修正公布刪除，則被告之犯行，因行為後
    新法已刪除連續犯之規定，此刪除雖非犯罪構成要件之變更
    ，但顯已影響行為人刑罰之法律效果，自屬法律有變更。修
    正前刑法第五十六條連續犯規定，從一重罪處斷；而上開規
    定於修正刪除後，刑法就行為罪數，除接續犯、想像競合犯
    、結合犯等實質上或裁判上一罪，以一罪論處原則上採取一
    罪一罰及數罪併罰，故修正前之處罰結果，顯較修正刑法規
    定一罪一罰或數罪併罰對被告有利，自應適用修正前之規定
    ，是被告先後二次竊盜犯行，時間緊接，觸犯構成要件相同
    之罪名，顯係基於概括犯意為之，應依修正前第五十六條連
    續犯之規定論以情節較重之毀越門扇竊盜罪一罪，並依法加
    重其刑。又被告前曾違反麻醉藥品管理條例案件，經臺灣士
    林地方法院於以八十六年度易緝字第七十五號判處有期徒刑
    八月確定，復因偽造文書及竊盜案件，經本院以八十六年度
    訴字第一九九０號分別判處有期徒刑四月及七月，應執行有
    期徒刑十月確定，嗣經本院裁定定應執行有期徒刑為一年五
    月確定，又因竊盜案件，經台灣高等法院以八十八年度上易
    字第七三九號判處有期徒刑一年二月，並應於刑之執行前令
    入勞動場所強制工作三年確定，於九十三年六月二十一日執
    行完畢；另因竊盜案件，經本院以九十三年度簡字第二四六
    九號判決判處有期徒刑五月確定，於同年九月二十六日易科
    罰金執行完畢，有臺灣高等法院被告前案紀錄表附卷可按，
    其於有期徒刑執行完畢後五年內再犯本件有期徒刑以上之罪
    ，依修正前刑法第四十七條之規定，為累犯，而修正後之刑
    法第四十七條第一項則規定「受徒刑之執行完畢，或一部之
    執行而赦免後，五年以內故意再犯有期徒刑以上之罪者，為
    累犯，加重本刑至二分之一」，被告於本案係故意犯罪，無
    論適用新法或舊法，均應論以累犯，並無有利及不利之情形
    ，是亦無新舊法比較之問題，應逕依修正後刑法第四十七條
    第一項之規定論以累犯，並遞加重其刑。又檢察官雖僅就事
    實欄一、（二）所載被告於九十五年二月十日之竊盜犯行起
    訴，惟因其餘未起訴之部分與已起訴且經論罪科刑之部分有
    連續犯之裁判上一罪關係，為起訴效力所及，且經檢察官移
    送併辦，本院自得併予審理。爰審酌被告前有多次竊盜之前
    科，於刑之執行完畢後仍一再犯案，顯無悔改之意，且其不
    思循正途獲取財物，以侵入他人住家或店家之手段竊取財物
    ，對他人之財產及住家安全所生之危害匪淺，惟考量其犯後
    尚能坦承犯行，態度良好，且竊得物品之價值非鉅，暨其品
    行、生活狀況及智識程度等一切情狀，量處如主文所示之刑
    ，以示懲儆。
據上論斷，應依刑事訴訟法第二百七十三條之一第一項、第二百
九十九條第一項前段，刑法第二條第一項前段、第三百二十一條
第一項第二款、第四十七條第一項、修正前刑法第五十六條、判
決如主文。
本案經檢察官郭昭吟到庭執行職務
中    華    民    國    95    年    12    月    29    日
                  刑事第五庭    法  官  李宜娟
以上正本證明與原本無異。
如不服本判決，應於判決送達後10日內向本院提出上訴狀（應抄
附繕本）。告訴人或被害人如對於本判決不服者，應具備理由請
求檢察官上訴，其上訴期間之計算係以檢察官收受判決正本之日
期為準。
                                書記官  游秀珠
中    華    民    國    96    年    1     月    8     日
附錄本案論罪科刑法條：
中華民國刑法第321條（加重竊盜罪）
犯竊盜罪而有左列情形之一者，處 6 月以上、 5 年以下有期徒
刑：
一  於夜間侵入住宅或有人居住之建築物、船艦或隱匿其內而犯
    之者。
二  毀越門扇、牆垣或其他安全設備而犯之者。
三  攜帶兇器而犯之者。
四  結夥三人以上而犯之者。
五  乘火災、水災或其他災害之際而犯之者。
六  在車站或埠頭而犯之者。
前項之未遂犯罰之。


司法院資訊處製作；財團法人民間司法改革基金會備份。
